【裁判字號】    99,審易,447
【裁判日期】    990709
【裁判案由】    竊盜
【裁判全文】
臺灣新竹地方法院刑事判決             99年度審易字第447號
公  訴  人  臺灣新竹地方法院檢察署檢察官
被      告  甲○○
上列被告因竊盜案件，經檢察官提起公訴（98年度偵字第9250號
），經被告於本院準備程序中，就被訴事實為有罪之陳述，經告
知被告簡式審判程序之旨，並聽取檢察官、被告之意見後，經本
院進行簡式審判程序，本院判決如下：
    主    文
甲○○犯竊盜罪，累犯，處有期徒刑肆月；扣案之機車鑰匙壹支
，沒收之。又共同犯攜帶兇器竊盜罪，累犯，處有期徒刑柒月；
扣案之角鐵伍支，均沒收之，應執行有期徒刑捌月；扣案之機車
鑰匙壹支、角鐵伍支，均沒收之。
    犯罪事實
一、甲○○前於民國94年間，因連續施用第二級毒品案件，經本
    院於94年9月30日以94年度易字第191號判決判處有期徒刑10
    月確定。又於94年間，因施用第一級毒品案件，經本院於94
    年9 月30日以94年度訴字第687號判決判處有期徒刑8月確定
    。又於94年間，因竊盜案件，經本院於94年11月29日以94年
    度易字第608號判決判處有期徒刑2年確定。又於95年間，因
    現役軍人違反毒品危害防制條例案件，經國防部北部地方軍
    事法院於95年4月6日以94年度信審字第49號判決判處有期徒
    刑4 月確定。嗣因中華民國九十六年罪犯減刑條例施行，上
    揭連續施用第二級毒品案件、施用第一級毒品案件乃經本院
    於96年7月16日以96年度聲減字第367號裁定分別減為有期徒
    刑5月(1)、4月(2)，並與不得減刑之竊盜案件即有期徒刑2 年
    定應執行刑為有期徒刑2年6月(3)確定；另所犯現役軍人違反
    毒品危害防制條例案件部分則經國防部北部地方軍事法院以
    96年度聲減字第105號裁定減為有期徒刑2月(4)確定；嗣上揭
    (1)(2)(3)(4)案件再經國防部北部地方軍事法院於96年8月9日以
    96年度聲字第27號裁定定應執行刑有期徒刑2年8月確定，甫
    於97年1月15日徒刑執行完畢出監。
二、詎甲○○猶不知悔改，復為下述犯行：
（一）其基於意圖為自己不法所有之竊盜犯意，於98年12月12日
      上午10時許，在新竹市○○區○○街233 號前，以自備鑰
      匙1 支（已扣案，詳述如後）插入機車電門發動引擎之方
      式，竊取林炫圻所使用中之車牌號碼GX9- 213號重型機車
      （車主為林炫圻母林蘇彩雲），得手後供己代步之用。
（二）其另與楊郁娟（所涉收受贓物、共同竊盜犯行，業經本院
      以99年度易字第28號判決分別判處有期徒刑2月、3月，定
      應執行刑有期徒刑4 月在案）共同基於意圖為自己不法所
      有之竊盜犯意聯絡與行為分擔，於98年12月15日下午6 時
      許，由楊郁娟騎乘上揭竊得之車牌號碼GX9- 213號重型機
      車搭載甲○○，並由楊郁娟攜帶甲○○所有客觀上足以對
      人之生命、身體構成威脅，可供兇器使用之角鐵5 支，一
      同前往新竹市○區○○路1050巷21號前，再由甲○○下車
      以自備鑰匙1 支（未扣案）竊取丙○○所使用之車牌號碼
      0160- SG號自用小客車（車主為乙○○），楊郁娟則在旁
      把風，以此方式共同竊取車牌號碼0160- SG號自用小客車
      得手。嗣為丙○○之夫黃建宏當場發覺，甲○○旋即駕駛
      上開竊得之自用小客車逃逸，楊郁娟則因逃離不及為黃建
      宏當場逮捕並報警而查獲，並分別在車牌號碼GX9- 213
      號重型機車及楊郁娟攜帶之包包內扣得甲○○所有之機車
      鑰匙1 支及身分證1 張、角鐵5 支、玻璃球1 支、玻璃管
      1 支等物（車牌號碼GX9-213 號重型機車業已發還林炫圻
      具領保管，另車牌號碼0160-SG 號自用小客車則尚未尋獲
      ，身分證1 張、玻璃球1 支、玻璃管1 支則均與上開犯罪
      事實無涉）。
三、案經新竹市警察局第三分局報告臺灣新竹地方法院檢察署檢
    察官偵查起訴。
    理    由
一、程序部分：
    按除被告所犯為死刑、無期徒刑、最輕本刑為3 年以上有期
    徒刑之罪或高等法院管轄第一審案件者外，於前條第1 項程
    序進行中，被告先就被訴事實為有罪之陳述時，審判長得告
    知被告簡式審判程序之旨，並聽取當事人、代理人、辯護人
    及輔佐人之意見後，裁定進行簡式審判程序，刑事訴訟法第
    273條之1第1 項定有明文。本件被告甲○○所犯係死刑、無
    期徒刑、最輕本刑為3 年以上有期徒刑以外之罪，渠等於準
    備程序中就被訴事實為有罪之陳述，經告知簡式審判程序之
    旨，並聽取公訴人及被告甲○○之意見後，本院認為適宜進
    行簡式審判程序，合先敘明。
二、認定被告甲○○犯行所憑之各項證據：
（一）被告甲○○於警詢、偵查中之供述及本院準備程序、簡式
      審判程序時之自白。其稱：伊於98年12月12日上午10時許
      ，在新竹市○○區○○街233號前，以自備機車鑰匙1支竊
      取車牌號碼GX9- 213號重型機車做為代步之用；又於98年
      12月15日下午，伊將角鐵5 支放在其女友即共犯楊郁娟攜
      帶之包包裡，並由共犯楊郁娟騎乘上開竊得之機車搭載伊
      一同前往新竹市○○路1050巷21號前，伊再下車行竊車牌
      號碼0160- SG號自用小客車，共犯楊郁娟則在旁幫忙把風
      ，後來因有人發現，伊趕緊駕駛該自用小客車逃離現場等
      語（見偵查卷第146、147頁，本院卷第28頁背面、第40、
      41頁）。
（二）共犯楊郁娟於警詢及偵查中之陳述。其稱：她與1 名綽號
      叫「阿傑」之友人於98年12月18日下午6 時許一同騎乘車
      牌號碼GX9- 213號重型機車至新竹市○○路1050巷後，該
      名綽號「阿傑」之友人就下車並以自備鑰匙竊取車牌號碼
      0160- SG號自用小客車，她則在現場等候，後來於同日下
      午6 時20分許，她被員警當場查獲，並在她所騎乘之車牌
      號碼GX9- 213號重型機車置物箱內起出被告甲○○所有之
      證件、角鐵5 支、玻璃球1顆及玻璃管1支等物品（見偵查
      卷第7至12、55、56、82、83、96、113頁）。
（三）證人林炫圻於警詢中之證述。其稱：車牌號碼GX9- 213號
      重型機車車主為其母林蘇彩雲，平時由他使用，該機車於
      98年12月12日上午10時在新竹市○○街233 號前失竊，經
      他報警處理已尋獲等語（見偵查卷第19、20頁）。
（四）證人黃建宏於警詢中之證述。其稱：他於98年12月15日下
      午6 時10分，在新竹市○○路1050巷430 號前，發現其妻
      楊麗娟平時所使用之車牌號碼0160-SG 號自用小客車旁有
      1 男1 女，該名男子隨即進入該自用小客車內並發動車輛
      ，他覺得有問題，於是騎乘機車試圖攔阻該名男子將該自
      用小客車開走，但沒有攔阻到，只有攔阻該名騎乘機車之
      女子等語（見偵查卷第15、16頁）。
（五）證人楊麗娟於警詢、偵查中之證述。其稱：她於98年12月
      15日下午5 時50分左右，在家門口中庭發現有1 男1 女共
      乘1 輛機車正在打電話，之後她隨即上樓，到了當日下午
      6 時10分許，她夫黃建宏打電話給她，告訴她平常所使用
      車牌號碼0160-SG 號自用小客車遭人竊取，並且抓到1 名
      犯嫌，她馬上報警處理並且下樓與夫黃建宏會合，發現該
      名犯嫌即是她在中庭所見之兩人其中之1 人等語（見偵查
      卷第17、18、73、74、112 、113 頁）。
（六）證人乙○○於警詢中之證述。其稱：他係車牌號碼0160-
      SG號自用小客車車主，該車平常借予其姐丙○○使用，而
      其姐丙○○於98年12月15日下午6 時15分許曾以電話告知
      該車因停放在新竹市○○路1050巷430 號中庭旁而遭竊等
      語（見偵查卷第13、14頁）。
（七）新竹市警察局第三分局搜索扣押筆錄、扣押物品目錄表、
      、贓物認領保管單、新竹市警察局車輛尋獲電腦輸入單各
      1份、查獲現場照片2張（見偵查卷第23至26、28、32、36
      頁）：在共犯楊郁娟所騎乘之車牌號碼GX9- 213號重型機
      車置物箱內查獲被告甲○○所有之身分證1張、角鐵5支以
      及機車鑰匙1 支等物，佐證被告甲○○以自備鑰匙竊取車
      牌號碼GX9-213號重型機車及攜帶角鐵竊取車牌號碼0160-
      SG號自用小客車等事實。
（八）綜上，本件事證業臻明確，被告甲○○上揭犯行均至堪認
      定，均應依法予以論科。
三、論罪科刑：
（一）論罪：按所謂兇器，其種類並無限制，凡客觀上足對人之
      生命、身體、安全構成威脅，具有危險性之兇器均屬之，
      且祇須行竊時攜帶此種具有危險性之兇器為已足，並不以
      攜帶之初有行兇之意圖為必要（最高法院79年臺上字第52
      53號判例意旨參照）。是以：
  １、核被告甲○○於犯罪事實欄二、（一）所載時地，以自備
      鑰匙1 支插入機車電門發動引擎之方式竊取車牌號碼GX9-
      213號重型機車之犯行，係犯刑法第320條第1 項之普通竊
      盜既遂罪。
  ２、另被告甲○○夥同共犯楊郁娟於犯罪事實欄二、（二）所
      載時地，由共犯楊郁娟在場把風，被告甲○○則攜帶客觀
      上足以對人之生命、身體構成威脅，可供兇器使用之角鐵
      5支，並以自備鑰匙竊取車牌號碼0160-SG號自用小客車之
      犯行，則係犯刑法第321 條第1項第3款之攜帶兇器竊盜既
      遂罪。至檢察官起訴書意旨固認被告甲○○此部分所為，
      僅係犯刑法第320條第1項之普通竊盜罪嫌，容有未恰，業
      經本院於簡式審判程序中當庭變更起訴法條為刑法第321
      條第1 項第3款之加重竊盜罪，附此敘明。
  ３、又被告甲○○與共犯楊郁娟就犯罪事實欄二、（二）所為
      之加重竊盜犯行，有犯意聯絡及行為分擔，應論以共同正
      犯。
（二）數罪併罰：被告甲○○就其所犯上揭普通竊盜既遂、加重
      竊盜既遂犯行，時間、地點均相異，被害人、構成要件亦
      不同，顯係基於各別犯意所為，自應予分別論罪，合併處
      罰。
（三）累犯：被告甲○○前於94年間，因連續施用第二級毒品案
      件，經本院於94年9月30日以94年度易字第191號判決判處
      有期徒刑10月確定。又於94年間，因施用第一級毒品案件
      ，經本院於94年9月30日以94年度訴字第687號判決判處有
      期徒刑8 月確定。又於94年間，因竊盜案件，經本院於94
      年11月29日以94年度易字第608號判決判處有期徒刑2年確
      定。又於95年間，因現役軍人違反毒品危害防制條例案件
      ，經國防部北部地方軍事法院於95年4月6日以94年度信審
      字第49號判決判處有期徒刑4 月確定。嗣因中華民國九十
      六年罪犯減刑條例施行，上揭連續施用第二級毒品案件、
      施用第一級毒品案件乃經本院於96年7 月16日以96年度聲
      減字第367 號裁定分別減為有期徒刑5月(1)、4月(2)，並與
      不得減刑之竊盜案件即有期徒刑2 年定應執行刑為有期徒
      刑2年6月(3)確定；另所犯現役軍人違反毒品危害防制條例
      案件部分則經國防部北部地方軍事法院以96年度聲減字第
      105號裁定減為有期徒刑2月(4)確定；嗣上揭(1)(2)(3)(4)案件
      再經國防部北部地方軍事法院於96年8月9日以96年度聲字
      第27號裁定定應執行刑有期徒刑2年8月確定，甫於97年1
      月15日徒刑執行完畢出監等情，此有臺灣高等法院被告前
      案紀錄表、臺灣新竹地方法院檢察署刑案資料查註紀錄表
      各1份在卷可稽，是其前受有期徒刑執行完畢，於5年以內
      故意再犯本件最重本刑為有期徒刑以上之2 罪，均為累犯
      ，應依刑法第47條第1項之規定加重其刑。
（四）量刑：爰審酌被告甲○○除有上開構成累犯事由之前案紀
      錄外，另有多次竊盜、違反毒品危害防制條例等刑事前科
      ，此有上揭臺灣高等法院前案紀錄表、臺灣新竹地方法院
      檢察署刑案資料查註紀錄表附卷可據，已足徵其素行惡劣
      ，且被告甲○○正值青壯，竟不思守法自制，循正當途徑
      獲取所需，猶為貪圖一己之私，先後竊取證人林炫圻、楊
      麗娟所管領之重型機車、自用小客車供己代步之用，所為
      實不足取，惟念犯後尚能坦承犯行，態度尚可，犯罪手法
      亦屬平和，且竊得之車牌號碼GX9- 213號重型機車已發還
      證人林炫圻領回（另車牌號碼0160- SG號自用小客車則尚
      未尋獲），兼衡其犯罪之動機、目的、手段、智識程度等
      一切情狀，分別量處如主文所示之刑，併諭知應執行刑，
      以示懲儆。
（五）沒收：扣案之機車鑰匙1 支及角鐵5 支，均係被告甲○○
      所有，且分別供其竊取車牌號碼GX9- 213號重型機車所用
      及行竊車牌號碼0160- SG號自用小客車之際所攜帶之物，
      業據被告甲○○供承在卷（見本院卷第40、41頁），爰依
      刑法第38條第1 項第2 款規定，均宣告沒收之。至同時地
      所扣得之被告甲○○身分證1 張、玻璃球1 支、玻璃管1
      支等物，雖亦為被告甲○○所有，然與被告甲○○本件竊
      盜犯行均無涉，爰不另為沒收之宣告，附此敘明。
據上論斷，應依刑事訴訟法第273條之1第1 項、第299條第1項前
段、第300 條，刑法第28條、第320 條第1 項、第321 條第1 項
第3 款、第47條第1 項、第51條第5 款、第38條第1 項第2 款，
刑法施行法第1 條之1 第1 項、第2 項前段，判決如主文。
本案經檢察官洪期榮到庭執行職務。
中    華    民    國    99    年    7     月    9     日
                    刑事第九庭法  官    劉兆菊
以上正本證明與原本無異。
如不服本判決應於收受本判決後10日內向本院提出上訴書狀，上
訴書狀應敘述具體理由。上訴書狀未敘述上訴理由者，應於上訴
期間屆滿後20日內補提理由書狀於本院「切勿逕送上級法院」。
中    華    民    國    99    年    7     月    9     日
                              書記官    林兆嘉
附錄本案論罪科刑法條：
中華民國刑法第320條
意圖為自己或第三人不法之所有，而竊取他人之動產者，為竊盜
罪，處5年以下有期徒刑、拘役或5百元以下罰金。
意圖為自己或第三人不法之利益，而竊佔他人之不動產者，依前
項之規定處斷。
前二項之未遂犯罰之。
中華民國刑法第321條
犯竊盜罪而有左列情形之一者，處6月以上、5年以下有期徒刑：
一、於夜間侵入住宅或有人居住之建築物、船艦或隱匿其內而犯
    之者。
二、毀越門扇、牆垣或其他安全設備而犯之者。
三、攜帶兇器而犯之者。
四、結夥三人以上而犯之者。
五、乘火災、水災或其他災害之際而犯之者。
六、在車站或埠頭而犯之者。
前項之未遂犯罰之。

司法院資訊處製作；財團法人民間司法改革基金會備份。
